# 关于长投核算问题

提问人：◆◇▁丅﹁秒、 时间：2017-10-19 09:53:59
请教陈老师，A公司持有B公司3%的股份，持有C90%的股份，C持有B65%的股份，A公司个别报表是否可以因为A对B的间接控制对B作为权益法核算的长投处理？

回答人：chenyiwei
C是A的孙公司，也受到A的控制。因此A直接持有C的3%股权应作为对子公司的股权投资按成本法核算。